臺灣臺中地方法院刑事判決　　　　　　　 96年度訴字第593號
公　訴　人　臺灣臺中地方法院檢察署檢察官
被　　　告　乙○○
選任辯護人　吳憲明律師
上列被告因違反槍砲彈藥刀械管制條例等案件，經檢察官提起公
訴（96年度偵字第1340號），本院判決如下：
     主  文
乙○○未經許可，寄藏可發射子彈具有殺傷力之槍枝，處有期徒
刑年捌月，併科罰金新臺幣捌萬元，罰金如易服勞役以新臺幣
壹仟元折算壹日。扣案之仿ＢＥＲＥＴＴＡ廠九二FS型半自動手
槍製造之槍枝換裝土造金屬槍管而成之改造手槍壹枝（含彈匣壹
個，槍枝管制編號第0000000000號）、仿ＢＥＲＥＴ
ＴＡ廠九三R型半自動手槍製造之槍枝換裝土造金屬滑套、槍管
而成之改造手槍壹枝（含彈匣壹個，槍枝管制編號第00000
00000號）及口徑玖釐米之制式子彈拾玖顆均沒收。
     犯罪事實
一、乙○○明知改造手槍、子彈均屬槍砲彈藥刀械管制條例所列
    管禁止持有之物，未經主管機關之許可，不得寄藏，竟於民
    國95年12月31日晚間某時，基於寄藏改造手槍、子彈之犯意
    ，在臺中市○○○路路邊（靠近中投公路附近），受真實姓
    名年籍不詳、綽號「阿文」之成年男性友人之託，代為保管
    「阿文」所交付、具殺傷力之仿ＢＥＲＥＴＴＡ廠92FS型半
    自動手槍製造之槍枝換裝土造金屬槍管而成之改造手槍1枝
    （含彈匣1個，槍枝管制編號第0000000000號）、仿ＢＥＲ
    ＥＴＴＡ廠93R型半自動手槍製造之槍枝換裝土造金屬滑套
    、槍管而成之改造手槍1枝（含彈匣1個，槍枝管制編號第00
    00000000號）及口徑9釐米之制式子彈19顆、具直徑約9.05
    金屬彈頭之土造子彈8顆（併交付不具殺傷力之具直徑約9.0
    5金屬彈頭之土造子彈2顆）等而未經許可持有之，並將之藏
    置於其所駕駛之車號9U—7268號自用小客車副駕駛座之座椅
    下方。嗣於96年1月2日下午4時30分許，為警在臺中市○區
    ○村○路107巷5號前查獲，並在前述車輛副駕駛座之座椅下
    方扣得上開槍彈，始悉上情。
二、案經臺中市警察局第一分局報請臺灣臺中地方法院檢察署檢
    察官偵查起訴。
     理  由
壹、程序部分：
    按被告以外之人（包括證人、鑑定人、告訴人、被害人及共
    同被告等）於審判外之陳述雖不符刑事訴訟法第159條之1至
    之4等4條之規定，而經當事人於審判程序同意作為證據，法
    院審酌該言詞陳述或書面陳述作成時之情況，認為適當者，
    亦得為證據；當事人、代理人或辯護人於法院調查證據時，
    知有刑事訴訟法第159條第1項不得為證據之情形，而未於言
    詞辯論終結前聲明異議者，視為有前項之同意，同法第159
    條之5定有明文。立法意旨在於傳聞證據未經當事人之反對
    詰問予以核實，原則上先予排除。惟若當事人已放棄反對詰
    問權，於審判程序中表明同意該等傳聞證據可作為證據；或
    於言詞辯論終結前未聲明異議，基於尊重當事人對傳聞證據
    之處分權，及證據資料愈豐富，愈有助於真實發見之理念，
    且強化言詞辯論主義，使訴訟程序得以順暢進行，上開傳聞
    證據亦均具有證據能力。本件公訴人、被告及選任辯護人於
    本院表示對於本件卷內已存在之證據之證據能力不爭執（本
    院卷第37頁、38頁、第74至78頁），是本件內政部警政署刑
    事警察局96年1月18日刑鑑字第0960003328號槍彈鑑定書、
    96年3月26日刑鑑字第0960043574號函等於審判外之書面陳
    述，仍具有證據能力。
貳、實體部分：
一、上開受「阿文」所託，代為寄藏前揭有殺傷力之手槍、子彈
    等事實，業據被告乙○○於警偵訊及本院審理時供承不諱，
    復有前開改造手槍2枝及制式子彈19顆、土造子彈8顆等扣案
    可憑，且該扣案之改造手槍及制式、土造子彈等，經送往內
    政部警政署刑事警察局鑑驗後，認（一）送鑑手槍1枝（含
    彈匣1個，槍枝管制編號第0000000000號）係仿ＢＥＲＥＴ
    ＴＡ廠92FS型半自動手槍製造之槍枝換裝土造金屬槍管而成
    之改造手槍，機械性能良好，可擊發適用子彈，認具殺傷力
    ；（二）送鑑手槍1枝（含彈匣1個，槍枝管制編號第000000
    0000號）係仿ＢＥＲＥＴＴＡ廠93R型半自動手槍製造之槍
    枝換裝土造金屬滑套、槍管而成之改造手槍，機械性能良好
    ，可擊發適用子彈，認具殺傷力；（三）送鑑子彈19顆，認
    均係由口徑9釐米制式子彈，認具殺傷力；（四）送鑑子彈8
    顆，認均係土造子彈，具直徑約9.05釐米金屬彈頭，經實際
    試射，可擊發，認具殺傷力；有內政部警政署刑事警察局96
    年1月18日刑鑑字第0960003328號槍彈鑑定書、96年3月26日
    刑鑑字第0960043574號函各1份在卷可憑。據此，堪認被告
    前開自白確與事實相符，應可採信。本案事證明確，被告犯
    行洵堪認定。
二、核被告所為，係犯槍砲彈藥刀械管制條例第8條第4項之未經
    許可，寄藏可發射子彈具有殺傷力之改造手槍罪及同法第12
    條第4項未經許可寄藏子彈罪（起訴書原認被告係犯未經許
    可，持有可發射子彈具有殺傷力之改造手槍罪，及未經許可
    ，持有子彈罪；惟蒞庭檢察官於本院審理中聲明更正起訴罪
    名為未經許可，寄藏可發射子彈具有殺傷力之改造手槍罪，
    及未經許可，寄藏子彈罪）。被告一行為同時地寄藏改造手
    槍及子彈，觸犯前述2罪名，為想像競合犯，應依刑法第55
    條之規定，從一重之槍砲彈藥刀械管制條例第8條第4項之未
    經許可，寄藏可發射子彈具有殺傷力之改造手槍罪處斷。另
    按寄藏與持有，均係將物置於自己實力支配之下，僅寄藏必
    先有他人之持有行為，而後始為之受寄代藏而已，故寄藏之
    受人委託代為保管，其保管之本身，亦屬持有，不過，此之
    持有係受寄之當然結果。又（修正前）槍砲彈藥刀械管制條
    例第7條第4項，第11條第2項係將持有與寄藏為分別之處罰
    規定，則單純之持有，固不包括寄藏，但寄藏之受人委託代
    為保管，其保管之本身所為之持有，既係寄藏之當然結果，
    法律上自宜僅就寄藏行為為包括之評價，不應另就持有予以
    論罪（最高法院74年臺上字第3400號判例意旨參照）。本案
    被告係受案外人「阿文」之託而代為保管上開具殺傷力之槍
    、彈，此經被告於警詢、偵查中及本院審理時供承在卷，被
    告係受寄代藏槍、彈，而非為自己持有，參照上開最高法院
    判例意旨所示，法律上自宜僅就「寄藏」行為為包括之評價
    ，不應另就「持有」予以論罪，附此敘明。爰審酌槍、彈氾
    濫之情形將影響社會之治安，被告明知寄藏槍彈係違法行為
    ，竟仍代他人寄藏具有殺傷力之改造手槍、制式及土造子彈
    ，其僅係單純代朋友藏放，未持該槍彈為其他非法行為，另
    審酌被告犯罪後已坦承犯行、態度良好，頗有悔意等一切情
    狀，量處如主文所示之刑，並就併科罰金部分諭知易服勞役
    之折算標準。扣案之仿ＢＥＲＥＴＴＡ廠92FS型半自動手槍
    製造之槍枝換裝土造金屬槍管而成之改造手槍1枝（含彈匣
    1個，槍枝管制編號第0000000000號）、仿ＢＥＲＥＴＴＡ
    廠93R型半自動手槍製造之槍枝換裝土造金屬滑套、槍管而
    成之改造手槍1枝（含彈匣1個，槍枝管制編號第0000000000
    號）及口徑9釐米之制式子彈19顆，依槍砲彈藥刀械管制條
    例第5條、第5條之1之規定，非經中央主管機關許可，不得
    製造、販賣、運輸、轉讓、出租、出借、持有、寄藏或陳列
    ，核係違禁物，不問屬於犯人與否，均應依刑法第38條第1
    項第1款規定，予以宣告沒收。至於前揭經試射鑑定具有殺
    傷力之土造子彈8顆，因經試射擊發，僅餘彈殼，即已失去
    子彈之功能，為廢棄物，非屬違禁物，自毋庸予以宣告沒收
    。另扣案之具直徑約9.05釐米金屬彈頭之土造子彈2顆，其
    中1顆無法擊發；另1顆雖可擊發，但發射動能甚微；均認不
    具殺傷力，有前揭卷附內政部警政署刑事警察局槍彈鑑定書
    、函文等可查，均核非違禁物，且稽之卷附證據資料，復查
    無其餘證據可資證明係被告所有供其犯罪或預備供其犯罪所
    用之物，抑或係被告因本件犯罪所生或所得之物，核與沒收
    之要件不符，爰不併予宣告沒收。
據上論斷，應依刑事訴訟法第299條第1項前段，槍砲彈藥刀械管
制條例第8條第4項、第12條第4項，刑法第11條前段、第55條、
第42條第2項、第38條第1項第1款，判決如主文。
本案經檢察官甲○○到庭執行職務。
中　　華　　民　　國　　96　　年　　4　　月　　18　　日
                  刑事第14庭    審判長法  官  陳  葳
                                      法  官  劉逸成
                                      法  官  林世民
上正本證明與原本無異。
如不服本判決，應於送達後10日內向本院提出上訴狀（須附繕本
），上訴於臺灣高等法院臺中分院。
                                      書記官  紀俊源
中　　華　　民　　國　　96　　年　　4　　月　　18　　日
附錄論罪科刑法條
槍砲彈藥刀械管制條例第8條：
未經許可，製造、販賣或運輸鋼筆槍、瓦斯槍、麻醉槍、獵槍、
空氣槍或第4條第1項第1款所定其他可發射金屬或子彈具有殺傷
力之各式槍砲者，處無期徒刑或5年以上有期徒刑，併科新臺幣
10,000,000元以下罰金。
未經許可，轉讓、出租或出借前項所列槍枝者，處5年以上有期
徒刑，併科新臺幣10,000,000元以下罰金。
意圖供自己或他人犯罪之用，而犯前2項之罪者，處無期徒刑或
7年以上有期徒刑，併科新臺幣10,000,000元以下罰金。
未經許可，持有、寄藏或意圖販賣而陳列第1項所列槍枝者，處
3年以上10年以下有期徒刑，併科新臺幣7,000,000元元以下罰金
。
第1項至第3項之未遂犯罰之。
槍砲彈藥刀械管制條例第12條：
未經許可，製造、販賣或運輸子彈者，處1年以上7年以下有期徒
刑，併科新臺幣5,000,000元以下罰金。
未經許可，轉讓、出租或出借子彈者，處6月以上5年以下有期徒
刑，併科新臺幣3,000,000元以下罰金。
意圖供自己或他人犯罪之用，而犯前2項之罪者，處3年以上10年
以下有期徒刑，併科新臺幣7,000,000元以下罰金。
未經許可，持有、寄藏或意圖販賣而陳列子彈者，處5年以下有
期徒刑，併科新臺幣3,000,000元以下罰金。
第1項至第3項之未遂犯罰之。
